臺灣花蓮地方法院民事簡易判決
110年度玉簡字第41號
原      告  衛生福利部玉里醫院

法定代理人  王作仁  
訴訟代理人  蕭秋芬  
被      告  陳玉清  

特別代理人  黃子寧律師
上列當事人間請求給付醫療費事件，本院於民國110年11月2日言
詞辯論終結，判決如下：
    主  文
一、被告應給付原告新臺幣壹拾壹萬捌仟參佰柒拾柒元。
二、原告其餘之訴駁回。
三、訴訟費用由被告負擔。
四、本判決得假執行。
    事 實 及 理 由
一、被告患有「非特定的思覺失調」，為無訴訟能力之人，經本
    院於民國110年9月19日裁定選任黃子寧律師為其特別代理人
    ，有本院110年度玉簡聲字第2號民事裁定可參(詳玉簡聲卷
    第21頁)。
二、原告主張：被告為原告長期安養之病患，目前仍居住於原告
    醫院，其自109年2月8日至109年12月16日因內外科疾病接受
    治療產生看護醫療費用，積欠相關醫療費用新臺幣（下同）
    共計131,577元，迄今尚未清償，欠費明細中所列被告在其
    他醫院的費用都是由原告先代繳。依醫療看護契約約定請求
    。並聲明：被告應給付原告131,577元。
三、被告答辯聲明：原告之訴駁回。陳稱：對原告所提被告欠費
    的醫療收據沒有意見。
四、得心證之理由：原告就醫療費用118,377元範圍內主張之事
    實，已據其提出欠費明細、看護費明細等為證(卷17、123至
    145頁)，應認原告之主張為真實。從而，原告依醫療看護契
    約約定請求被告給付118,377元，為有理由，應予准許；至
    於，原告其餘請求為被告個案自付金額，由欠費明細單據內
    備註之記載可知已給付完畢，此有被告欠費明細在卷可查（
    卷123頁），故就此請求，為無理由。
五、綜上所述，原告依契約之法律關係，請求被告給付118,377
    元，為有理由，應予准許；逾此範圍之請求，洵屬無據，應
    予駁回。本件係就民事訴訟法第427條第1項訴訟適用簡易程
    序所為被告敗訴之判決，依同法第389條第1項第3款規定，
    應依職權宣告假執行。
六、末按各當事人一部勝訴、一部敗訴者，其訴訟費用，由法院
    酌量情形，命兩造以比例分擔或命一造負擔，或命兩造各自
    負擔其支出之訴訟費用，民事訴訟法第79條定有明文。查本
    件原告對被告之請求一部為有理由，一部為無理由，惟本院
    審酌原告敗訴部分比例甚微，故訴訟費用仍應由被告負擔為
    適當，判決如主文第3項所示。
七、訴訟費用負擔之依據：民事訴訟法第79條。
中    華    民    國   110    年    11    月    25    日
                         玉里簡易庭 法  官  林敬展
以上正本係照原本作成。　　　　　　　　　　
如不服本判決，應於送達後20日內，向本院提出上訴狀並繳納上
訴審裁判費（上訴狀須表明上訴理由並須按他造當事人之人數附
繕本），如委任律師提起上訴者，應一併繳納上訴審裁判費。
中　　華　　民　　國　　110 　年　　11　　月　　25　　日
                                    書記官  張芝瑜